臺灣臺中地方法院刑事判決　　　　　　　　　　　　九十二年度交訴字第一三號
　　公　訴　人　臺灣臺中地方法院檢察署檢察官
　　被　　　告　丁　○
　　被　　　告　乙○○
右列被告因公共危險等案件，經檢察官提起公訴（九十二年度偵字第八七四七號、第
一一五九一號），本院合議庭裁定進行簡式審判程序，判決如左：
    主  文
丁○服用酒類，不能安全駕駛動力交通工具而駕駛，處有期徒刑貳月；又因過失致人
於死，處有期徒刑捌月；應執行有期徒刑玖月，緩刑年。
乙○○因過失致人於死，處有期徒刑捌月；又駕駛動力交通工具肇事，致人死亡而逃
逸，處有期徒刑柒月。應執行有期徒刑壹年貳月。
    事  實
一、丁○雖知悉服用酒類足以造成不能安全駕駛動力交通工具之危險，仍於民國九十
    二年二月二十一日晚間，在台中縣太平市○○路飲用二杯補藥酒後，已有意識模
    糊、注意力無法集中之情形，顯已無法安全駕駛之狀態下，於九十二年二月二十
    二日凌晨二時二十分許駕駛車牌號碼ＬＩ─６０７１號自用小客車，沿臺中縣太
    平市○○路，由北向南方向行駛，於當日凌晨二時三十分許，行經顯示閃黃燈號
    誌之宜昌路與宜昌路四六五巷口之交岔路口時，理應注意在市區道路，行車時速
    不得超過五十公里；及汽車行駛時之車前狀況，並隨時採取必要之安全措施；汽
    車行近行人穿越道前，應減速慢行，遇有行人穿越時，無論有無交通警察指揮或
    號誌指示，均應暫停讓行人先行通過；汽車駕駛人於飲用酒類或其他類似物後其
    吐氣所含酒精濃度超過每公升○‧二五毫克時，不得駕車，而依當時情形亦無不
    能注意之情況，仍以時速約六十公里行近該路口，適有林萬來由宜昌路四六五巷
    內走出，由西往東方向沿行人穿越道穿越前開路口，丁○竟未注意車前狀況，並
    於酒後業已無法安全駕駛之情形下，不慎以其所駕駛汽車車頭保險桿處撞擊林萬
    來，致林萬來彈撞丁○之引擎蓋及擋風玻璃後摔落路面，丁○見狀將汽車駛往路
    旁停放，正欲下車查看林萬來之傷勢時，由乙○○無照駕駛之車號５Ｑ─６２９
    ９號自用小客車，亦沿宜昌路由北向南方向行駛，乙○○理應注意在市區道路行
    車時速不得超過五十公里；及應注意車前狀況，隨時採取必要之安全措施，而依
    當時情形亦無不能注意之情況，仍以時速約六十公里行經前開路口，當乙○○發
    現林萬來倒臥在行人穿越道上時已閃避不及，其右側車輪仍輾壓過林萬來。乙○
    ○見狀雖明知林萬來於此等情形下實有傷亡之高度可能性，竟仍未停車對林萬來
    為必要之救助，反而於肇事後加速逃離現場。林萬來受傷後，經目擊者吳家振報
    警送國軍台中總醫院就醫後，仍因頭部擠壓造成之嚴重腦挫傷、頸部挫壓傷、胸
    部挫傷合併肋骨骨折不治死亡。丁○於肇事後經員警施以酒精濃度測試之結果，
    其呼氣酒精濃度達每公升零點七四毫克。乙○○駕車逃逸後，經吳家振記下車號
    向警方檢舉，經警循線查獲上情。
二、案經甲○○告訴及臺中縣警察局霧峰分局報請臺灣臺中地方法院檢察署檢察官偵
    查起訴。
    理  由
一、右揭犯罪事實訊據被告丁○、乙○○均坦承不諱，核與告訴人甲○○指訴及證人
    吳家振證述情節相符。另查：
（一）本件被害人林萬來係因本件車禍死亡之事實，有道路交通事故調查報告表一件
      、現場照片、相驗照片、採證照片合計二十六張在卷可佐，並經公訴人督同檢
      驗員相驗明確，製有相驗屍體證明書、驗斷書、勘驗筆錄為證。而依證人吳家
      振於偵查中證稱：當時伊在中山消防分隊值班，聽到「碰」一聲，就走到門口
      ，看到一個人躺在斑馬線前方二、三公尺處，伊要去救護，結果看到右側有一
      部車子車速很快，壓過死者身上，那車車牌是５Ｑ─６２９９，壓過以後那車
      煞車燈亮了一下就又開走了，伊當時有向那部車喊「你撞到人了」等語。（見
      相驗卷第四二頁、四三頁）而丁○所駕駛汽車之擋風玻璃上採得之毛髮與組織
      及乙○○所駕駛汽車底部右前輪擋泥板之血跡，其ＤＮＡ均與被害人林萬來之
      血跡ＤＮＡ型別相符，有內政部警政署刑事警察局九十二年四月一日刑醫字第
      ０九二００三六一三九號鑑驗書在卷為憑（見相驗卷第六七頁），且林萬來之
      頭顱部由左右向中擠壓合併顱骨開放性骨折、頸部挫壓傷，體表餘有布紋痕、
      左前胸上部挫壓合併鎖骨、肋骨骨折等情，有相驗屍體證明書為憑，再參諸乙
      ○○於偵查中自承事發當時右前輪有擦撞到東西「扣扣」兩下，足證林萬來係
      遭丁○駕車撞擊、摔落地面後，復遭到乙○○所駕汽車之車輪碾壓頭部、頸部
      、胸部無誤。按在市區道路，行車時速不得超過五十公里；且汽車行駛時，駕
      駛人應注意車前狀況，並隨時採取必要之安全措施；汽車行近行人穿越道前，
      應減速慢行，遇有行人穿越時，無論有無交通警察指揮或號誌指示，均應暫停
      讓行人先行通過；汽車駕駛人於飲用酒類或其他類似物後其吐氣所含酒精濃度
      超過每公升○‧二五毫克時，不得駕車。道路交通安全規則第九十三條第一項
      第一款、第九十四條第三項、第一百零三條、第一百十四條第二款分別定有明
      文。被告二人駕車自應注意前開規定，且依事發當時之狀況，又非不能注意，
      竟疏未注意，被告丁○酒精濃度過量駕駛自小客車，行經劃有行人穿越道之閃
      光黃燈號誌路口，未減速反超速行駛撞及在行人穿越道行走之行人；被告乙○
      ○駕駛自小客車，行經劃有行人穿越道之閃光黃燈號誌路口，未減速反超速行
      駛輾壓倒於行人穿越道之行人；以致肇事，致被害人林萬來死亡，其等過失責
      任甚為明瞭。況本件經台灣省台中縣區車輛行車事故鑑定委員會鑑定及台灣省
      行車事故覆議委員會覆議結果，亦同此見解，有各該會九十二年七月二十四日
      中縣鑑字第九二０四一六號鑑定意見書、九十二年十一月廿五日府覆議字第九
      二一一一五九號函在卷可稽，亦徵被告等確有過失。且其等過失行為與被害人
      死亡間，具有相當因果關係，被告二人過失致死之犯行，均堪以認定。
（二）而依被告乙○○於偵查中自承進入路口後看到斑馬線上有東西，並採取閃避動
      作及感覺右前輪有擦撞到東西等語，顯見其對於車身碾壓過林萬來並非渾然不
      覺，而事發地點既有照明設備，有道路交通事故調查報告表為憑，證人吳家振
      亦證稱從斑馬線另一側之路邊即可看出倒在地上的是一個人等語，乙○○應可
      分辨其汽車撞到的是人。被告乙○○於駕駛動力交通工具肇事後，未對被害人
      施以救助，反而加速逃逸，其有逃逸之故意甚明，其肇事逃逸之犯行，足堪認
      定。
（三）被告丁○於酒醉後不能安全駕駛而仍駕駛汽車之事實，有酒精濃度電腦測試單
      、刑法第一百八十五條之三案件測試觀察紀錄表各一紙為憑。按服用酒類不能
      安全駕駛動力交通工具之認定，參考德國、美國之認定標準，對於駕駛人於呼
      氣中酒精濃度達每公升零點五五毫克以上，血液濃度達百分之○．一一以上者
      ，肇事率為一般正常人之十倍，應認為已達不能安全駕駛之標準（法務部八十
      八年五月十八日八八年度法檢字第一六六九號函參照），被告丁○肇事後所測
      得呼氣酒精濃度為０．七四毫克，已超逾前開不能安全駕駛之標準甚多。而依
      卷附刑法第一百八十五條之三案件測試觀察紀錄表之記載內容：被告丁○於查
      獲、測試或訊問過程中有語無倫次、含糊不清意識模糊、注意力無法集中、泥
      醉情事，被告當時確係處於不能安全駕駛動力交通工具之狀態，而有酒醉之情
      形，至為灼然。被告丁○於駕車肇事時已達不能安全駕駛之程度，甚為明確，
      其犯行堪以認定。
二、核被告丁○所為，係犯刑法第一百八十五條之三公共危險罪、第二百七十六條第
    一項之過失致人於死罪；被告乙○○所為，係犯刑法第二百七十六條第一項之過
    失致人於死罪及第一百八十五條之四之肇事逃逸罪。又被告丁○酒醉駕車，且行
    經行人穿越道不依規定讓行人優先通行，因而致人死傷，依法應負刑事責任，就
    所犯過失致死罪部分應依道路交通管理處罰條例第八十六條第一項加重其刑。被
    告乙○○並未領有駕駛執照，此為其所自承，就其過失致死罪部分亦應依道路交
    通管理處罰條例第八十六條第一項加重其刑。被告二人所犯上開二罪均屬犯意各
    別，罪名亦殊，均應分論併罰。爰審酌被告丁○酒後駕車，過失程度非輕、肇事
    後坦承犯行及肇事後已與被害人家屬當庭成立民事和解，並賠償損害之犯後態度
    ；被告乙○○之過失程度，肇事後擅離現場置被害人於不顧應予非難，及審理中
    坦承犯行、肇事後尚未與被害人家屬達成民事和解，惟已賠償被害人家屬新台幣
    三十五萬三千元之犯罪後態度等一切情狀，分別量處如主文所示之刑並均定其應
    執行刑，以資懲儆。又查被告丁○前未曾受有期徒刑以上刑之宣告，有台灣台中
    地方法院檢察署刑案資料查註紀錄表在卷可按。其所犯本件之罪已與被害人家屬
    和解，已如前述，經此科刑教訓後，當知謹慎而無再犯之虞，本院認所宣告之刑
    ，以暫不執行為宜，爰併宣告緩刑，以勵自新。
據上論斷，應依刑事訴訟法第二百七十三條之一第一項、第二百九十九條第一項前段
、刑法第一百八十五條之三、第一百八十五條之四、第二百七十六條第一項、第五十
一條第五款、第七十四條第一款、道路交通管理處罰條例第八十六條第一項、罰金罰
鍰提高標準條例第一條，判決如主文。
本案經檢察官丙○○到庭執行職務。
中      華      民      國    九十三    年      八      月      四      日
                                    臺灣臺中地方法院交通法庭
                                        法  官 王 靜 秋
右正本證明與原本無異。
如不服本判決，應於送達後十日內向本院提出上訴狀 （須附繕本） ，上訴於台灣高
法院台中分院。
                                        書記官
中      華      民      國      九十三      年      八      月    六    日
附錄論罪科刑法條
刑法第一百八十五條之三
服用毒品、麻醉藥品、酒類或其他相類之物，不能安全駕駛動力交通工具而駕駛者，
處一年以下有期徒刑、拘役或三萬元以下罰金。
刑法第一百八十五條之四
駕駛動力交通工具肇事，致人死傷而逃逸者，處六月以上五年以下有期徒刑。
刑法第二百七十六條第一項：
因過失致人於死者，處二年以下有期徒刑、拘役或二千元以下罰金。
(罰金部份業經提高十倍為二萬元)
